

Matheus Vitor Silva

Sou um profissional de Tecnologia da Informação apaixonado por inovação e com quatro anos de experiência no campo. Com um histórico sólido em teste de software e elaboração de escopos, atualmente estou me aprofundando em desenvolvimento fullstack. Estou comprometido em impulsionar o sucesso da minha equipe e da empresa por meio da minha dedicação.

Contato

(11) 9 8616-3445

matiaz@outlook.com.br

github.com/abebematheus

in linkedin.com/in/abebematheus

Plorianópolis - Santa Catarina

Habilidades

- · UX | UI
- · Metodologias ágeis
- Transparência
- Autodidatismo
- · Colaboração em equipe

Certificações

- Scrum Foundation
 Professional Certificate
 (SFPC)
- · Rocketseat Discover

Idiomas

Inglês	Técnico
Espanhol	Básico
Português	Nativo

Experiências

Estágio Fullstack | Dayback | 2023 - Atual

- HTML | CSS | Tailwind
- JS | React | Node
- Google Cloud | MQTT
- PHP | Laravel
- SQL | MariaDB | Apache
- Linux | Debian

Analista Tecnologia | Tasken | 2021 - 2023

- Testes de software
- MySQL
- Detectar erros
- PostMan
- Análise de requisitos
- · ODBC

Estágio TI | Replace | 2020 - 2021

- Testes de software
- Otimização
- Detectar erros
- · Suporte remoto
- Analise de requisitos
- Scrum

Estágio Técnico | HandHelp | 2020 - 2020

- Help desk
- Solução de tickets
- Suporte remoto
- Suporte MacOS
- Suporte de hardware
- Pacote Office

Formação acadêmica

TÉCNOLOGO - SISTEMAS PARA INTERNET

UNINOVE - Universidade Nove de Julho 2022 - 2024

TÉCNOLOGO - ANÁLISE E DESENVOLVIMENTO DE SISTEMAS

UNIP - Universidade Paulista

2019 - 2021